【裁判字號】    97,交聲,1570
【裁判日期】    970610
【裁判案由】    聲明異議
【裁判全文】
臺灣臺中地方法院交通事件裁定    97年度交聲字第1570號
原處分機關  交通部公路總局臺中區監理所臺中市監理站
異  議  人
即受處分人  乙○○
上列異議人即受處分人因違反道路交通管理處罰條例案件，對於
交通部公路總局臺中區監理所臺中市監理站於民國九十七年五月
十五日所為之處分（原處分案號：裁監稽違字第裁六一－ＧＥ0
000000號），聲明異議，本院裁定如下：
    主  文
異議駁回。
    理  由
一、原處分機關略以：異議人即受處分人乙○○駕駛車牌號碼：
    一三九–ＰＣ號營業用小客車，於民國九十七年四月二十五
    日凌晨一時十七分許，行經臺中市○○路與龍欣一弄交岔路
    口，因「駕車行經有燈光號誌管制之交岔路口闖紅燈」之違
    規事實，經臺中市警察局第六分局員警當場舉發。受處分人
    依限期到案申訴，經向原舉發機關查證違規屬實，原處分機
    關遂於九十七年五月十五日，以裁監稽違字第裁六一－ＧＥ
    0000000號裁決書，依違反道路交通管理處罰條例第
    五十三條第一項、第六十三條第一項第三款規定，裁處受處
  分人罰鍰新臺幣（下同）二千七百元，並記違規點數三點等語
  。
二、聲明異議意旨則以：其於上開時地，駕駛上開營業用小客車
    行經上開路段，僅有闖黃燈，並無闖紅燈之情事。為此，爰
    依法聲明異議云云。
三、按受處分人不服第八條主管機關所為之處罰，得於接到裁決
    書之翌日起二十日內，向管轄地方法院聲明異議；又交通法
    庭認為聲明異議無理由者，應以裁定駁回之，道路交通管理
    處罰條例第八十七條第一項、道路交通案件處理辦法第十九
    條各定有明文。又按汽車駕駛人駕車行經有燈光號誌管制之
    交岔路口闖紅燈者，處一千八百元以上五千四百元以下罰鍰
    ；汽車駕駛人有第五十三條情形者，除依原條款處罰鍰外，
    並予記違規點數三點，道路交通管理處罰條例第五十三條第
    一項、第六十三條第一項第三款分別定有明文。
四、經查：(一)受處分人駕駛車牌號碼：一三九–ＰＣ號營業用小
    客車，於九十七年四月二十五日凌晨一時十七分許，行經臺
    中市○○路與龍欣一弄交岔路口，因「駕車行經有燈光號誌
    管制之交岔路口闖紅燈」之違規事實，經臺中市警察局第六
    分局員警當場舉發。受處分人依限期到案申訴，經向原舉發
    機關查證違規屬實，原處分機關遂於九十七年五月十五日，
    以裁監稽違字第裁六一－ＧＥ0000000號裁決書，依
    違反道路交通管理處罰條例第五十三條第一項、第六十三條
    第一項第三款規定，裁處受處分人罰鍰二千七百元，並記違
    規點數三點等情，除為受處分人所不爭執外，並有臺中市警
    察局中市警交字第ＧＥ0000000號舉發違反道路交通
    管理事件通知單、臺中市警察局第六分局九十七年五月十三
    日中分六警交字第○九七○○一六六五二號函及原處分機關
    上開裁決書（均為影本）在卷可稽。(二)受處分人雖以上情置
    辯。惟證人即舉發員警甲○○於本院調查時，結稱：渠於上
    開時地，與案外人蕭志平、陳永祥二人一同執行交通稽查勤
    務時，親眼目睹受處分人駕駛上開營業用小客車，闖越設於
    河南路（龍欣一弄前）上之紅燈號誌。隨由案外人蕭志平負
    責當場對受處分人攔停，再由渠負責開立上開舉發違反道路
    交通管理事件通知單。渠當時距離受處分人所闖越之紅燈號
    誌約二十六公尺，時間為淩晨，天氣為晴天。但路燈很明亮
    ，車流量不大，故渠可清楚看見受處分人闖越紅燈，並非如
    受處分人所辯：「其係闖越該交岔路口之黃燈號誌，行經交
    岔路口中央時，交通號誌始轉換為紅燈」等語，並有渠當庭
    繪製之現場圖一紙在卷可參。(三)衡以常情，證人甲○○與受
    處分人互不相識，亦無怨隙，應無甘冒偽證重罪之險，虛構
    誣指受處分人有上開違規事實。今受處分人徒以上詞置辯，
    指摘原舉發不當，核屬無據。(四)綜上所述，原處分機關認定
    受處分人有上開違規事實，而依上開規定，裁處受處分人罰
    鍰二千七百元，並記違規點數三點，於法並無不合。是本件
    異議為無理由，應予駁回。
據上論斷，依道路交通管理處罰條例第八十七條第二項，道路交
通案件處理辦法第十九條，裁定如主文。
中    華    民    國    97    年    6    月     10    日
                      交通法庭  法  官  唐敏寶
上正本證明與原本無異。
如不服本裁定，應於送達後五日內，向本院提出抗告狀。
                                書記官  賴玉真
中    華    民    國    97    年    6    月     10    日


司法院資訊處製作；財團法人民間司法改革基金會備份。
